---
title: "Moje Pasje: Analiza Czasu Wolnego"
author: "Anonimowy Student"
format: 
  revealjs:
    theme: moon
    transition: slide
    slide-number: true
---

## Slajd 1: Kim jestem poza RStudio?
Choć mogłoby się wydawać, że studenci żywią się tylko kodem i kawą, mamy też swoje pasje!

Moje główne zainteresowania to:
- **Prokrastynacja stosowana**
- **Degustacja mrożonej pizzy**
- **Badanie głębokości własnego łóżka**

## Slajd 2: Pasja nr 1 - Spanie
To pasja, w której osiągnąłem poziom ekspercki. 

*Zalety:*
- Nie generuje błędów w konsoli.
- Nie wymaga instalowania pakietów.
- Zawsze kończy się sukcesem (chyba że zadzwoni budzik).

## Slajd 3: Analiza mojego snu (Wykres R)
Sprawdźmy, jak wygląda moja produktywność w zależności od ilości snu.

```{r}
#| echo: false
library(ggplot2)
dane_sen <- data.frame(
  godziny = c(2, 4, 6, 8, 10, 12),
  produktywnosc = c(10, 20, 50, 90, 40, 10)
)

ggplot(dane_sen, aes(x=godziny, y=produktywnosc)) +
  geom_line(color="orange", size=1.5) +
  geom_point(size=4) +
  theme_minimal() +
  labs(title="Krzywa produktywności studenta",
       x="Godziny snu", y="Chęć do życia (%)")
```
## Slajd 3: Analiza mojego snu (Wykres R)
Sprawdźmy, jak wygląda moja produktywność w zależności od ilości snu.

```{r}
#| echo: false
pizze <- data.frame(
  rodzaj = c("Mrożona", "Z dowozem", "Od mamy"),
  sztuki = c(15, 5, 2)
)

ggplot(pizze, aes(x=rodzaj, y=sztuki, fill=rodzaj)) +
  geom_col() +
  scale_fill_brewer(palette="Set3") +
  theme_dark() +
  labs(title="Miesięczne spożycie pizzy", x="Źródło", y="Ilość (sztuki)")
```
